【裁判字號】    96,訴,1201
【裁判日期】    970121
【裁判案由】    毒品危害防制條例
【裁判全文】
臺灣基隆地方法院刑事判決              96年度訴字第1201號
公  訴  人  臺灣基隆地方法院檢察署檢察官
被      告  乙○○
上列被告因違反毒品危害防制條例案件，經檢察官提起公訴（96
年度毒偵字第2683號、第3002號、第3151號），被告就被訴事實
為有罪之陳述，本院合議庭裁定由受命法官獨任進行簡式審判程
序審理，茲判決如下：
    主  文
乙○○施用第一級毒品，累犯，處有期徒刑捌月，扣案之第一級
毒品海洛因壹包（淨重零點零捌公克、空包裝重零點貳零公克）
沒收銷燬之，注射針筒貳支沒收。又施用第一級毒品，累犯，處
有期徒刑捌月。又施用第一級毒品，累犯，處有期徒刑捌月，扣
案之注射針筒壹支沒收之。應執行有期徒刑壹年，扣案之第一級
毒品海洛因壹包（淨重零點零捌公克、空包裝重零點貳零公克）
沒收銷毀之，注射針筒支均沒收。
    事  實
一、觀察勒戒與強制戒治部分：
    乙○○前因施用第二級毒品案件，經送臺灣基隆看守所附設
    觀察勒戒處所觀察、勒戒後，認無繼續施用毒品之傾向，於
    94年11月25日釋放出勒戒處所，並經臺灣基隆地方法院檢察
    署檢察官於94年11月23日以94年度毒偵字第2295號為不起訴
    處分確定。
二、犯罪前科部分：
    乙○○因竊盜等罪，經本院於96年1月8日以95年度交訴字第
    34號判處應執行有期徒刑1年6月及拘役90日確定，經發監執
    行後，復經本院適用中華民國九十六年罪犯減刑條例，以96
    年度聲減字第94號裁定減刑為應執行有期徒刑9 月及拘役45
    日確定，於96年8月29日因邀得減刑寬典而執行完畢。
三、本案犯罪事實部分：
    乙○○基於施用第一級毒品之犯意，於96年10月23日19時許
    ，在基隆市○○區○○路139 號住處內，以將第一級毒品海
    洛因加水置入注射針筒內再注射入手背血管之方式，非法施
    用第一級毒品海洛因1 次，嗣於96年10月24日16時許，在基
    隆市○○區○○街15號前為警查獲，並扣得渠所有之第一級
    毒品海洛因1 包（淨重0.08公克、空包裝重0.20公克）及渠
    所有供施打毒品海洛因所用之注射針筒2 支。又另行基於施
    用第一級毒品之犯意，於96年11月7 日19時許，在同上址處
    ，以同上之方式，非法施用第一級毒品海洛因1 次，嗣於96
    年11月8日凌晨3時許，在基隆市○○路31之1 號前為警查獲
    。又另行基於施用第一級毒品之犯意，於96年11月12日7 時
    許，在同上址處，以同上之方式，非法施用第一級毒品海洛
    因1 次，嗣於96年11月12日16時30分許，在基隆市○○路30
    之2號5樓為警查獲，並扣得渠所有供施打毒品海洛因所用之
    注射針筒1支。上開3次查獲後，經警分別於96年10月24日、
    96年11月8 日及96年11月12日採集渠尿液送驗，結果均呈施
    用第一級毒品海洛因代謝後之嗎啡陽性反應，因而查悉上情
    。
四、案經基隆市警察局刑警大隊、基隆市警察局第二分局、基隆
    市警察局第四分局先後報告臺灣基隆地方法院檢察署檢察官
    偵查終結提起公訴。
    理由
壹、程序事項：
    查本件被告乙○○所犯為毒品危害防制條例第10條第1 項之
    施用第一級毒品罪，非死刑、無期徒刑、最輕本刑為3 年以
    上有期徒刑之罪，或高等法院管轄第一審之案件，被告於本
    院準備程序中，就被訴事實為有罪之陳述，經告以簡式審判
    程序之旨，並聽取檢察官、被告之意見後，本院合議庭已依
    刑事訴訟法第273條之1第1 項之規定，裁定由受命法官獨任
    進行簡式審判程序，是本件之證據調查依刑事訴訟法第 273
    條之2規定，不受同法第159條第1項、第161條之2、第161條
    之3、第163條之1及第164條至第170 條規定之限制，合先敘
    明。
貳、實體事項：
一、前開事實，業據被告於本院審理時自白不諱，且被告分別於
    96年10月24日、96年11月8 日及96年11月12日為警採集其親
    自排放之尿液，送請臺灣尖端先進生技醫藥股份有限公司，
    以氣相層析質譜儀分析法確認檢驗結果，均呈嗎啡陽性，此
    有該公司分別於96年11月1 日、96年11月14日及96年11月22
    日所出具之濫用藥物尿液檢驗報告3 份在卷可稽。又本案且
    有被告持有之第一級毒品海洛因1包（淨重0.08 公克、空包
    裝重0.20公克，詳如96年度毒偵字第2683號卷第38頁之法務
    部調查局鑑定書）及屬被告所有供其施用海洛因之注射針筒
    3 支扣案可佐。足認被告前開自白與事實相符，可以採信。
    被告前因施用第二級毒品案件，經送臺灣基隆看守所附設觀
    察勒戒處所觀察、勒戒後，認無繼續施用毒品之傾向，於94
    年11月25日釋放出勒戒處所，於5 年內之96年10月23日、96
    年11月7 日及96年11月12日再犯本案之施用第一級毒品海洛
    因罪，罪證明確，犯行洵堪認定，自應依法論科。
二、論罪科刑：
  (一)查海洛因係毒品危害防制條例第2條第2項第1 款所定之第一
    級毒品，被告予以施用，核其所為，係犯毒品危害防制條例
    第10條第1 項之施用第一級毒品罪。被告各次持有第一級毒
    品以供其各次施用，其持有之低度行為應為其施用之高度行
    為所吸收，均不另論罪。又被告多次施用毒品之行為，均係
    為滿足各該次之毒癮，於滿足毒癮後，該次行為即已完成，
    是各次均為各自獨立之行為，各具獨立性，其前後次施用毒
    品行為間，自無密切不可分之關係，各自獨立構成一個施用
    毒品罪責，應予分論併罰。被告前曾受如事實欄所載有期徒
    刑之執行，此有臺灣高等法院被告前案紀錄表附卷可考，其
    於有期徒刑執行完畢後5 年以內，故意再犯本件最重本刑為
    有期徒刑以上之刑之罪，為累犯，應分別加重其刑。爰審酌
    被告犯罪之動機、吸食頻率、曾有施用毒品之前科仍不知戒
    除，惟犯罪後坦承犯行，且所犯之施用毒品犯行乃戕害自己
    身心健康，並未危及他人等一切情狀，分別量處如主文所示
    之刑，並定其應執行刑，以示懲儆。
  (二)扣案第一級毒品海洛因1 包（淨重0.08公克、空包裝重0.20
    公克），因包裝與其上極微量之毒品均已合而為一，無從析
    離，應整體視為第一級毒品海洛因，併依毒品危害防制條例
    第18條第1項前段之規定，沒收銷毀之。另扣案之注射針筒3
    支，雖非專供施用毒品之器具，然屬被告所有供施用第一級
    毒品海洛因所用，業據被告供明無誤，爰依刑法第38 條第1
    項第2款之規定宣告沒收。
據上論斷，應依刑事訴訟法第273條之1第1項、第299條第1 項前
段，毒品危害防制條例第10條第1項、第18條第1項前段，刑法第
11條、第47條第1項、第51條第5款、第38條第1項第2款，判決如
主文。
本案經檢察官甲○○到庭執行職務。
中    華    民    國    97    年    1     月    21    日
                      刑事第一庭法  官  王福康
以上正本證明與原本無異。
對於本件判決如有不服，應於收受送達後10日內，向本院提出上
訴書狀，上訴於臺灣高等法院，並按他造當事人人數附具繕本。
中    華    民    國    97    年    1     月    21    日
                                書記官  明祖斌
【附錄論罪法條】
毒品危害防制條例第10條第1項：
    施用第一級毒品者，處6月以上5年以下有期徒刑。


司法院資訊處製作；財團法人民間司法改革基金會備份。
